【裁判字號】    88,聲再,11
【裁判日期】    890223
【裁判案由】    聲請再審
【裁判全文】
臺灣臺南地方法院刑事裁定                          八十八年度聲再字第一一號
    聲  請  人  甲○○
    即  被  告
右列聲請人因詐欺案件，對於本院八十八年四月十三日確定判決（八十七年度易緝字
第二二二號），聲請再審，本院裁定如左：
    主  文
再審之聲請駁回。
    理  由
一、按因發現確實之新證據，足認受有罪判決之人應受無罪、免訴、免刑或輕於原判
    決所罪名之判決者，得於有罪之判決確定後，為受判決人之利益，聲請再審。又
    原判決所法院認為無再審理由者，應以裁定駁回之，刑事訴訟法第四百二十條第
    一項第六款、第四百三十四條第一項定有明文。又刑事訴訟法第四百十三條第一
    項第六款（舊法）所謂發見之新證據，係指該項證據，事實審法院於判決前因未
    經發見，不及調查斟酌，至其後始行發見者而言，若判決前已經當事人提出或聲
    請調查之證據，經原法院捨棄不採者，即非該條款所謂發見之新證據，不得據為
    聲請再審之原因，最高法院二十八年抗字第八號亦著有判例。
二、經查，本件聲請人提起本件再審聲請，所依據之證據即告訴人施貞羽所書載有「
    前次告你十三萬支票案，今天想起是誤會，害你受不白之冤，深感抱歉，請你原
    諒」等語之明信片乙紙，惟該文書之內容與告訴人於民國八十八三月一日在本院
    八十七年度易緝字第二二二號案件提出之自白書所載「... 甲○○從來沒有向我
    拿錢繳稅... 」內容相同，而該自白書業經原法院捨棄不採乙情，有判決書乙紙
    附卷可稽，前開明信片自非所謂新證據。至聲請人雖另主張告訴人復於另案即八
    十八年度易緝字第一六０號被告之弟蔡林棟詐欺案中，自承未交付新台幣（下同
    ）十三萬元予聲請人，該案並已辯論終結云云，惟查告訴人施貞羽於本院八十八
    年度易緝字第一六０號蔡林棟詐欺案件中，係稱「（問：是否被告與甲○○一起
    去向你要稅金辦理註銷車籍？）不是，書狀是我哥哥寫的」（見前開案件八十八
    年十一月二十五日審判筆錄），並未稱未交付十三萬元予聲請人。況縱告訴人前
    開陳述意係本件聲請人未向伊索取十三萬元，其所言亦已於八十七年度易緝字第
    二二二號案件中為原法院所不採，自亦非事後發現之新證據。綜上，本件並無事
    後始經發見之可言，實與刑事訴訟法第四百二十條第一項第六款之「新證據」要
    件不符，揆諸前開說明，本件再審之聲請應予駁回。
據上論斷，應依刑事訴訟法第四百三十四條第一項，裁定如主文。
中    華    民    國      八十九    年      二        月    二十三      日
                              臺灣臺南地方法院刑事第三庭
                                  法  官  姚 貴 美
右正本證明與原本無異
如不服本裁定應於送達後五日內向本院提出抗告狀
                                  書記官  魏 芝 雯
中    華    民    國      八十九    年      二        月    二十九      日


司法院資訊處製作；財團法人民間司法改革基金會備份。
